Config:
  hfst:
    Gen:  ../../../tools/spellcheckers/fstbased/generator-fstspeller-gt-norm.hfst
    Morph: ../../../tools/spellcheckers/fstbased/analyser-fstspeller-gt-norm.hfst
  xerox:
    Gen:  ../../../tools/spellcheckers/fstbased/generator-fstspeller-gt-norm.xfst
    Morph: ../../../tools/spellcheckers/fstbased/analyser-fstspeller-gt-norm.xfst
    App: lookup

Tests:
  Compound tests: # testing different compounding patterns that should be accepted:
    gålle+N+Cmp#giella+N+Cmp#bálkká+N+Sg+Nom= gållegielbálkká
    giella+N= ~giel
    gålle+N+Cmp#giella+N: ~gållegiel
    giella+N+Cmp#gålle+N+Sg+Nom: ~gielgålle
    e-mæjlla+N+Cmp#adræssaj+N+Sg+Ill: e-mæjllaadræssaj
    priváhtta+A+Attr+Cmp-#e-mæjlla+N+Sg+Nom: priváhta-e-mæjlla
    priváhtta+A+Attr+Cmp#e-mæjlla+N+Sg+Nom: ~priváhtae-mæjlla
